【裁判字號】    99,家聲,209
【裁判日期】    990531
【裁判案由】    確定訴訟費用額
【裁判全文】
臺灣板橋地方法院民事裁定            99年度家聲字第209號
聲  請  人  財團法人法律扶助基金會
法定代理人  丙○○○
訴訟代理人  乙  ○
相  對  人  甲○○
上列當事人間因離婚事件，聲請人聲請確定訴訟費用額，本院裁
定如下：
    主    文
相對人應賠償聲請人之訴訟費用額確定為新臺幣參萬參仟元，及
自本裁定送達相對人之翌日起至清償日止，按週年利率百分之五
計算之利息。
    理    由
一、按法院未於訴訟費用之裁判確定其費用額者，第一審受訴法
    院於該裁判有執行力後，應依聲請以裁定確定之。依第一項
    確定之訴訟費用額，應於裁定送達之翌日起，加給按法定利
    率計算之利息，民事訴訟法第91條第1 項、第3 項定有明文
    。又當事人分擔訴訟費用者，法院為確定費用額之裁判時，
    應視為各當事人應負擔之費用，已就相等之額抵銷，而確定
    其一造應賠償他造之差額，民事訴訟法第93條亦定有明文。
    另按分會就扶助事件所支出之酬金及必要費用，視為訴訟費
    用之一部。因法律扶助而由分會支出之酬金及必要費用，得
    向負擔訴訟費用之他造請求。分會得對於負擔訴訟費用之他
    造，請求歸還其支出之酬金及必要費用。分會得據受扶助人
    有執行力之執行名義，聲請確定訴訟費用額及強制執行，法
    律扶助法第35條亦有明文。
二、本件聲請意旨略以：受扶助人莊雅雯與相對人甲○○間離婚
    等事件，經聲請人給予莊雅雯法律扶助而支出法律扶助律師
    酬金，合計新臺幣（下同）33,000元，經鈞院96年度婚字第
    687 號判決相對人即被告敗訴確定在案，本件聲請人支出之
    律師酬金亦為訴訟費用之一部，經核算聲請人所支出之訴訟
    費用合計為33,000元，爰依法聲請確定訴訟費用額等語。
三、經查：聲請人之主張，業據其提出之96年度婚字第687 號民
    事判決、審查表、扶助律師接案通知書、本案支出酬金及必
    要費用明細表、預付酬金領款單、結案酬金領款單、結案審
    查表（均影本）等件為憑，堪信為真實。又聲請人台北分會
    所支出之律師酬金，經核並無過高之情，即無酌減之必要。
    揆諸前揭規定，聲請人因其分會就本件法律扶助支出之律師
    酬金既視為訴訟費用之一部，並得聲請確定訴訟費用額，則
    聲請人得向相對人請求負擔之訴訟費用額為33,000元，爰裁
    定如主文所示。
四、依民事訴訟法第91條第1 項、第3 項，裁定如主文。
中    華    民    國    99    年     5    月    31    日
                  家事法庭  法  官  郭光興
以上正本係照原本作成。
如對本裁定抗告須於裁定送達後十日內向本院提出抗告狀。
中    華    民    國    99    年    6     月    1     日
                            書記官  簡維萍

司法院資訊處製作；財團法人民間司法改革基金會備份。
